臺灣臺中地方法院民事判決
111年度訴字第830號
原      告  李雨玹  
訴訟代理人  許哲嘉律師
            吳志浩律師
被      告  誠御不動產仲介有限公司

法定代理人  白倍誠  
上列當事人間請求給付承攬報酬事件，本院於民國111年7月7日
言詞辯論終結，判決如下：
    主    文
一、被告應給付原告新臺幣58萬2120元，及其中新臺幣26萬7120
    元自民國110年12月6日起；其中新臺幣8萬8200元自民國111
    年1月6日起；其中新臺幣22萬6800元自民國111年2月6日起
    ，均至清償日止，按週年利率百分之5計算之利息。
二、訴訟費用由被告負擔。
三、本判決第一項於原告以新臺幣19萬4040元供擔保後，得假執
    行。
    事實及理由
壹、程序方面
　　原告起訴聲明原為：「㈠被告應給付原告新臺幣（下同）58
    萬2120元，及其中26萬7120元自民國110年12月5日起；其中
    8萬8200元自111年1月5日起；其中22萬6800元自111年2月5
    日起，均至清償日止，按週年利率百分之5計算之利息。㈡願
    供擔保，請准宣告假執行。」（見本院卷第11頁）嗣於111
    年5月9日當庭以言詞變更聲明㈠為：「被告應給付原告58萬2
    120元，及其中26萬7120元自110年12月6日起；其中8萬8200
    元自111年1月6日起；其中22萬6800元自111年2月6日起，均
    至清償日止，按週年利率百分之5計算之利息。」（見本院
    卷第53頁）合於民事訴訟法第255條第1項第3款規定，應予
    准許。
貳、實體方面
一、原告主張：原告與被告於110年8月30日訂立特約經紀人員承
    攬同意書（下稱系爭同意書），由原告擔任被告之特約經紀
    人員，約定原告之承攬報酬計算方式為：「一、以每月公司
    實際收妥現金入帳之仲介報酬，實績佣收乘以56％。須於交
    屋結案完成後，始得領取承攬佣金並同意公司依稅法及相關
    法令辦理扣繳（業務執行所得10％）....三、立書人同意公
    司之承攬佣金之給付方式為每個月定期發給乙次。」又兩造
    曾以LINE議定承攬報酬之清償期為交屋日之次月5日。原告
    於110年11月至111年1月成功撮合之買賣標的物為臺中市○○
    區○○街000號2樓之1、臺中市○○區○○路0段000號13樓之3、臺
    中市西屯區市○○○路000號25樓之7，分別於110年11月8日、1
    10年12月16日、111年1月21日交屋，原告自得於該等買賣標
    的物交屋日之次月5日，即於110年12月5日、111年1月5日、
    111年2月5日向被告請領承攬報酬26萬7120元、8萬8200元、
    22萬6800元。被告迄今仍未給付，爰依系爭同意書之約定及
    承攬關係，請求被告如數給付等語，並聲明：如程序方面變
    更後之聲明。
二、被告則以：對於原告請求之承攬報酬並不爭執。然因原告擅
    自將訴外人顏惠宇代理所出售之臺中市○區○○街00巷00號4樓
    公寓（下稱玉皇街公寓）之訊息告知訴外人黃冠嘉，違反系
    爭同意書第3條關於營業秘密及個人資料保護之約定，被告
    得依第10條向原告請求懲罰性違約金30萬元，並以此與應給
    付予原告之承攬報酬抵銷等語，並聲明：駁回原告之訴。
三、經查，原告主張之事實，為被告所不爭執，並有系爭同意書
    、薪資明細、LINE對話紀錄截圖、服務費確認單、發票、成
    交紀錄單等件在卷可稽（見本院卷第19至39頁），堪信為真
    實，原告請求被告如數給付，應屬有據。
四、至被告主張其得向原告請求懲罰性違約金30萬元，並稱：顏
    惠宇係就玉皇街公寓代理屋主與被告簽訂專任委託銷售合約
    ，原告向被告表示希望由自己的客戶買下，她才有業績，但
    因該屋已覓得買主，該屋屋主已經賣得很便宜，怕價格被干
    擾，故被告向原告表示拒絕，原告竟私下請黃冠嘉去找顏惠
    宇，打算破壞被告即將簽訂之合約，最終也使被告所取得之
    仲介費僅有20萬元等語（見本院卷第455頁），復提出對話
    錄音暨譯文、LINE對話紀錄截圖、授權書、不動產買賣契約
    書（見本院卷第61至127頁、第147至385頁）為佐。原告固
    坦承曾詢問黃冠嘉是否有意購買玉皇街公寓，然於黃冠嘉表
    示須待看過該屋環境後方能決定，此後原告與黃冠嘉即不再
    討論之等語（見本院卷第454頁）。衡諸原告當時為被告之
    員工，其為自己爭取業績之同時，為被告之客戶尋求更好之
    出售價格，而詢問黃冠嘉是否有意購買，自難認有損害於被
    告或顏惠宇。而被告稱原告提供資訊請黃冠嘉私下找屋主，
    破壞被告即將簽訂之合約乙節，然據玉皇街公寓之售屋資料
    表所示（見本院卷第461頁），屋主之姓名、聯絡方式、該
    屋之詳細地址等，均未記載於上，實無從由被告之舉證，推
    論黃冠嘉係藉由原告提供之資訊，獲悉相關資料，進而與顏
    惠宇聯繫，被告主張原告洩漏公司營業秘密、違反個人資料
    保護，其得向原告請求30萬元之懲罰性違約金，並以之為抵
    銷，自屬無據。
五、末按給付有確定期限者，債務人自期限屆滿時起，負遲延責
    任；遲延之債務，以支付金錢為標的者，債權人得請求依法
    定利率計算之遲延利息。但約定利率較高者，仍從其約定利
    率；應付利息之債務，其利率未經約定，亦無法律可據者，
    週年利率為百分之5，民法第229條第1項、第233條第1項、
    第203條分別定有明文。本件原告對被告之履行系爭同意書
    請求權，係以支付金錢為標的，且依兩造之LINE對話紀錄截
    圖顯示，承攬報酬之清償期為交屋日之次月5日（見本院卷
    弟27頁），亦即兩造就承攬報酬約定有給付期限，被告應自
    期限屆滿時起負遲延責任。準此，原告請求被告給付58萬21
    20元，及其中26萬7120元自110年12月6日起；其中8萬8200
    元自111年1月6日起；其中22萬6800元自111年2月6日起，均
    至清償日止，按週年利率百分之5計算之法定遲延利息，核
    無不合。
六、假執行之宣告：原告陳明願供擔保，聲請宣告假執行，核無
    不合，爰酌定相當擔保金額准許之。
七、訴訟費用負擔依據：民事訴訟法第78條。
中　　華　　民　　國　　111 　年　　9 　　月　　5　　日
                  民事第二庭    法  官  吳怡嫺
正本係照原本作成。
如對本判決上訴，須於判決送達後20日內向本院提出上訴狀。如
委任律師提起上訴者，應一併繳納上訴審裁判費。
中　　華　　民　　國　　111 　年　　9 　　月　　5 　　日
                                書記官  林佩倫